# 设备质保金

提问人：196688 时间：2020-09-09 14:57:00
陈总您好！
因设备质量问题，跟供应商协商质保金不支付了，应付的质保金终止确认计入投资收益还是冲减设备的成本？谢谢！

回答人：chenyiwei
1 、如果存在可明确识别的因该设备质量问题导致的直接损失或修理费等（可以以货币计量），则不再支付的质保金首先用于冲抵已计入损益的上述损失，如有剩余的，再将剩余部分冲抵设备账面价值。
2 、如果没有可明确识别的直接损失，则不再支付的质保金直接冲抵设备账面价值。